臺灣高等法院臺中分院刑事判決　　 96年度上重更(一)字第8號
上　訴　人
即　被　告　丁○○
選任辯護人　吳瑞堯律師
　　　　　　周思傑律師
上　訴　人
即　被　告　甲○○
　　　　　　　　　　現因另案在臺灣臺中監獄執行中
上一被　告
指定辯護人　盧永和律師
上　訴　人
即　被　告　乙○○
　　　　　　　　　　號
上一被　告
選任辯護人　楊雯齡律師
上列上訴人等因違反毒品危害防制條例等案件，不服臺灣臺中地
方法院九十五年度重訴字第三六九號中華民國九十五年五月二十
九日第一審判決（起訴案號：臺灣臺中地方法院檢察署九十四年
度偵字第二○二一五、二○七三三號，九十五年度偵字第六一、
四三四號），提起上訴，經判決後，由最高發院第一次發回，本
院更為判決如下：
    主  文
原判決關於丁○○、乙○○部分，及關於甲○○運輸第一、二級
毒品部分，均撤銷。
丁○○共同連續販賣第一級毒品，處無期徒刑，褫奪公權終身；
扣案之第一級毒品海洛因（其中貳塊合計淨重陸佰玖拾伍點壹玖
公克，其中壹包淨重拾柒點肆公克；其中壹大包，內已分裝
成玖小包，合計淨重佰拾陸點零公克；其中壹包淨重貳拾
貳點貳伍公克）、第二級毒品甲基安非他命貳拾包（標示Ａ１
壹包，驗餘重拾肆點伍陸公克；標示Ａ２至Ａ２３貳拾貳包，
驗前總毛重柒佰捌拾柒點零零公克，應扣除包裝塑膠袋總重肆伍
點玖零公克，其中Ａ２１壹包驗餘重拾陸點伍貳公克），均沒
收銷燬之；扣案之第一級毒品海洛因空包裝（其中貳塊空包裝總
重拾伍點陸零公克；其中壹包空包裝重壹點玖柒公克；其中壹大
包，內已分裝成玖小包，空包裝重捌點貳陸公克；其中壹包，空
包裝重壹點零陸公克；其中肆包空包裝重點壹零公克）、第二
級毒品甲基安非他命包裝塑膠袋貳拾包（標示Ａ１壹包重壹點
柒零公克；標示Ａ２至Ａ２３貳拾貳包重肆拾伍點玖零公克）、
分裝夾鍊袋大包、海洛因磚壓縮模具壹組、紅高梁貢糖包裝紙
箱壹紙（內含塑膠袋壹個）、門號0000000000號行動
電話壹支（不含ＳＩＭ卡）、不詳門號行動電話支、立榮航空
貨物封籤壹張，及販賣第一、二級毒品之犯罪所得共計新臺幣捌
拾玖萬元，均沒收；其中販賣第一、二級毒品之犯罪所得共計新
臺幣捌拾玖萬元如全部或一部不能沒收時，以其財產抵償之。
甲○○共同運輸第一級毒品，累犯，處有期徒刑年拾月，減為
有期徒刑壹年拾壹月；扣案之第一級毒品海洛因貳塊（合計淨重
陸佰玖拾伍點壹玖公克），沒收銷燬之；扣案之第一級毒品海洛
因空包裝（總重拾伍點陸零公克），門號0000000000
號行動電話壹支（不含ＳＩＭ卡）、不詳門號行動電話支，均
沒收。又共同運輸第二級毒品，累犯，處有期徒刑年捌月，扣
案之第二級毒品甲基安非他命貳拾包（標示Ａ１壹包，驗餘重
拾肆點伍陸公克；標示Ａ２至Ａ２３貳拾貳包，驗前總毛重柒
佰捌拾柒點零零公克，應扣除包裝塑膠袋總重肆伍點玖零公克，
其中Ａ２１壹包，驗餘重拾陸點伍貳公克），均沒收銷燬之；
扣案之第二級毒品甲基安非他命包裝塑膠袋貳拾包（標示Ａ１
壹包重壹點柒零公克；標示Ａ２至Ａ２３貳拾貳包重肆拾伍點玖
零公克），紅高梁貢糖包裝紙箱壹紙（內含塑膠袋壹個）、立榮
航空貨物封籤壹張、門號0000000000號行動電話壹支
（不含ＳＩＭ卡）、不詳門號行動電話支，均沒收。主刑部分
應執行有期徒刑伍年肆月。
乙○○共同連續販賣第一級毒品，處有期徒刑拾貳年；扣案之第
一級毒品海洛因貳包（其中壹包淨重拾柒點肆公克，另壹包
淨重貳拾貳點貳伍公克）、第二級毒品甲基安非他命壹包（標示
Ａ１，驗餘重拾肆點伍陸公克）均沒收銷燬之；扣案之第一級
毒品海洛因空包裝（其一重壹點玖柒公克；另一重壹點零陸公克
）、第二級毒品甲基安非他命包裝塑膠袋（重壹點柒零公克），
及門號0000000000號、0000000000號行動
電話各壹支（均不含ＳＩＭ卡），以及販賣第一、二級毒品之所
得共計新台幣貳拾壹萬元均沒收；其中販賣第一、二級毒品之所
得共計新台幣貳拾壹萬元如全部或一部不能沒收時，以其財產抵
償之。
    事  實
一、緣丁○○與許順益（由原審另行審理）係親密男女朋友關係
    ；王賜暖（本案犯行業經原審判處罪刑確定）與乙○○亦係
    親密男女朋友關係。又甲○○前曾於民國（下同）九十三年
    間，因違反毒品危害防制條例案件，經福建金門地方法院判
    處有期徒刑五月確定，於九十四年二月四日執行完畢，其與
    鄭進勇（由原審另行審理）二人為好友。王賜暖、乙○○、
    甲○○、鄭進勇等人均稱丁○○「嫂子」。
二、許順益、丁○○、甲○○、鄭進勇、某姓名年籍不詳綽號「
    阿峰」之成年男子、及另一姓名年籍不詳之成年男子等人，
    均明知第一級毒品海洛因（以下稱海洛因）、第二級毒品甲
    基安非他命（甲○○等人均誤稱為安非他命，以下均以甲基
    安非他命稱之）係分屬毒品危害防制條例第二條第二項第一
    款、第二款所規定之第一級、第二級毒品，且係行政院依懲
    治走私條例公告之「管制物品項目及其數額」甲項第四款所
    列之管制進出口物品，不得非法販賣、私運，詎其等竟基於
    營利之意圖而分別有如下之不法犯行：
（一）許順益因另案通緝逃亡至中國大陸之故，在該地取得海洛
      因、甲基安非他命之買賣、運輸管道，乃與丁○○、甲○○、鄭進勇、某姓名年籍不詳綽號「阿峰」之成年男子等
      人，共同基於運輸海洛因、甲基安非他命至臺灣地區之犯
      意聯絡，於九十四年十二月三日前，由丁○○、甲○○、
      鄭進勇三人以俗稱「小三通」之方式，陸續至中國大陸廈
      門地區與許順益會合，並達成共同運輸海洛因、甲基安非
      他命之協議。其等協議內容係由許順益在中國大陸向姓名
      年籍不詳之成年人，分別取得海洛因、甲基安非他命後，
      再安排漁船夾藏海洛因或甲基安非他命運輸至福建省金門
      縣之慈湖附近沿海地區丟包，或以其他不詳方式私運至金
      門縣，續由甲○○、鄭進勇利用居住金門縣地利之便，至
      該處海邊等地拿取，取得後分裝妥當，再由甲○○及鄭進
      勇二人由金門縣搭機攜帶至臺中縣清泉崗機場方式，將走
      私並分裝完成之毒品交運至臺中市予丁○○，以供許順益
      、丁○○二人在臺中縣、市地區販賣；事成後，甲○○、
      鄭進勇二人可得報酬新臺幣（下同）一百萬元。
（二）甲○○乃依上開共同謀議，至金門慈湖海邊拾取許順益委
      託不詳漁船上年籍不詳之成年人丟包走私之甲基安非他命
      一大包；鄭進勇則在金門地區自年籍不詳綽號「阿鋒」之
      成年男子處，取得許順益以不詳方式走私海洛因二塊（合
      計淨重六九五．一九公克，空包裝總重一五．六○公克）
      ，並持回金門縣金沙鎮浦邊三一號租屋處內藏放。另許順
      益亦約在同一時間，自中國大陸地區以不詳方式走私海洛
      因至臺中市，於九十四年十二月九日十八時許前，由丁○○親自收取。甲○○、鄭進勇先於九十四年十二月九日十
      九時許，在金門地區將甲基安非他命分裝藏置於紅高梁貢
      糖紙箱內（其餘海洛因則藏置於金門縣廖進勇租屋處等待
      許順益之指示再運送至臺中市），隨即搭乘立榮航空公司
      之班機將甲基安非他命運輸至臺中清泉崗機場，續搭計程
      車至臺中市○○路○段一五號十樓之十二處與丁○○會合
      。丁○○則攜帶部分先前已以不詳方式運至之海洛因，持
      往臺中市○區○○路三號之雅典商務旅館內，由丁○○租
      用，甲○○暫墊付住宿費用三千元之五○五號、三○五號
      房間，在該處房間等待乙○○、王賜暖等販毒者前來購買
      。
（三）自九十四年九月、十月間某日起，丁○○與許順益及不詳
      姓名年籍之成年男子，共同基於販賣海洛因、甲基安非他
      命以營利之概括犯意聯絡，以門號0000000000
      號、0000000000號、0000000000號
      等行動電話接受乙○○等人購買毒品者之電話訂購，並約
      定地點，以海洛因每包新台幣（下同）十五萬至十八萬元
      不等價格、甲基安非他命每包五萬至八萬元不等價格，在
      臺中市○○路○○道一號斗南交流道附近等地區將海洛因
      、甲基安非他命販賣予乙○○等人。許順益、丁○○及上
      述不詳姓名年籍之成年男子以上開方式，在前揭期間內，
      共同販賣海洛因及甲基安非他命之情形如下：
（１）自九十四年十月間某日起，至同年十二月九日前止，在臺
      中市○○路某處，由丁○○承前述概括共同犯意聯絡，以
      毒品海洛因每包十五萬元、十八萬元之價格，售予乙○○
      各乙次，共計得款三十三萬元。
（２）自九十四年九月、十月間某日起，至同年十二月九日前止
      ，在國道一號斗南交流道附近，某不詳姓名年籍之成年男
      子承上述概括共同犯意聯絡，以海洛因每包五至十萬元不
      等之金額，售予乙○○四次海洛因，共計得款二十五萬元
      （以有利被告方式計算，三次五萬元，一次十萬元）。另
      又以甲基安非他命十五萬元之價格，售予乙○○一次，得
      款十五萬元。
（３）於九十四年十二月九日二十一時許，在臺中市○區○○路
      三號之雅典旅館三○五號房內，由丁○○承前述概括共同
      犯意聯絡，售予乙○○甲基安非他命三包（其中二包為五
      萬元，一包為六萬元），共得款十六萬元。另又再同時售
      予乙○○海洛因一包（原重量不詳，被查獲時淨重三七．
      四三公克，空包裝重一．九七公克），此此部分雖已交付
      ，但因價格尚未約定，致丁○○尚未取得乙○○交付之價
      款。
三、乙○○、王賜暖二人均明知海洛因、甲基安非他命為毒品危
    害防制條例第二條第二項第一款、第二款所規定之第一級、
    第二級毒品，不得非法販賣、私運，詎其等二人竟自九十四
    年九、十月間某日起，基於販賣海洛因、甲基安非他命以營
    利之概括犯意聯絡，共同以門號0000000000號、
    0000000000號、0000000000號等行動
    電話、及0000000000號行動電話ＳＩＭ卡插用行
    動電話手機，接受丙○○（綽號「阿妹」）、盧俊佑（綽號
    「翁仔」）、許順富（綽號「阿富」）等購買毒品者之電話
    訂購，並約定地點，再以海洛因每包五千元價格、甲基安非
    他命每包四萬五千元至六萬九千元不等之價格，在臺中市○
    區○○路三號雅典商務旅館門口等地區，將海洛因、甲基安
    非他命販賣予前開購毒者。乙○○、王賜暖二人以上開方式
    ，在前揭期間內共同販賣海洛因及甲基安非他命之情形如下
    ：
（一）自九十四年九、十月間某日起，至同年十二月九日晚上九
      時之後，先後二次均在臺中市○○路加油站附近，共同以
      海洛因每包五千元價格售予丙○○二次，得款共計一萬元
      。
（二）於九十四年十二月初某日，在臺中市○○路與五權路口處
      ，共同售予盧俊佑甲基安非他命一包，得款四萬五千元。
（二）復於九十四年十二月九日晚上九時許，由王賜暖前往臺中
      市○區○○路三號之雅典商務旅館三○五號房內，向丁○○購得價值五萬元之甲基安非他命二包，價值六萬元之甲
      基安非他命一包後，立即由乙○○駕車搭載王賜暖前往臺
      中市○○路加油站等地，將上開三包甲基安非他命減量之
      後，將其中二包先後售予許順富、盧俊佑各一包，每包各
      五萬元，另又將其中一包售予丙○○一包，得款五萬五千
      元，其中販賣甲基安非他命給丙○○時，係連同上開五千
      元之海洛因一起販賣。其後再於同日晚上十時許，乙○○
      載送王賜暖至雅典商務旅館，由王賜暖將其中之十六萬元
      交付予丁○○，以充作前述向丁○○購毒三包甲基安非他
      命之款項。
四、許順益、王賜暖、乙○○、甲○○、鄭進勇等人上開運輸、
    販賣毒品之行為，為臺灣臺中地方法院檢察署檢察官偵辦其
    他毒品案查得部分跡證，指揮海巡署中部地區巡防局臺中機
    動查緝隊、臺中縣警察局豐原分局、烏日分局員警組專案小
    組實施監控之後，經檢察官之指揮執行逕行搜索：
（一）先於九十四年十二月九日晚上二十二時零二分許，在臺中
      市○區○○路三號雅典商務旅館門口，逮捕甫交易毒品完
      成之乙○○、王賜暖二人，並查獲乙○○於同日晚上先前
      向丁○○所購得尚未全部賣出之海洛因一包（淨重三七．
      四三公克，空包裝重一．九七公克）及於同日晚上先前向
      丁○○所購得三包甲基安非他命扣減而尚未賣出之甲基安
      非他命一包（淨重三四．六一公克，包裝塑膠袋重一．七
      ○公克），另在乙○○持有之背包扣得乙○○所有並供販
      賣海洛因及安非他命聯絡之用之門號000000000
      0號行動電話一支（含ＳＩＭ卡），以及另外扣得與本案
      犯行無關之私人帳冊一本、現金十五萬零三百元等物。另
      在王賜暖身上查扣王賜暖所有並供販賣海洛因及安非他命
      聯絡之用之門號0000000000號行動電話一支（
      含ＳＩＭ卡）、門號0000000000號行動電話一
      支（含ＳＩＭ卡）、及門號0000000000號ＳＩ
      Ｍ卡卡一枚、以及現金十一萬九千二百元。
（二）旋又經檢察官之指揮執行逕行搜索，而在雅典商務旅館三
      ○五號房內查獲丁○○與甲○○，並扣得（１）許順益、
      甲○○、鄭進勇、丁○○等人持有並已分裝好之甲基安非
      他命一大包（內已分裝成二十二小包，總毛重七八七公克
      ，包裝塑膠袋總重四五．九○公克）；（２）丁○○、許
      順益及某不詳姓名年籍之成年男子共同持有之海洛因一大
      包（分裝成九小包，合計淨重三三六．三○公克，空包裝
      重八．二六公克）；（３）王賜暖、乙○○共同持有而經
      王賜暖丟掉於地板之海洛因一包（淨重二二．二五公克，
      空包裝重一．○六公克）；（４）丁○○所有供聯繫交易
      毒品用之門號0000000000號行動電話一支（含
      ＳＩＭ卡）、不詳門號行動電話一支、現金十五萬七千元
      、私人帳冊一本；（５）甲○○所有之甲基安非他命吸食
      器一個、供聯繫運輸毒品用之不詳門號行動電話一支、供
      運輸甲基安非他命用之立榮航空貨物封籤一張等物；（６
      ）嗣又在五○五號房內逮捕鄭進勇，並扣得其所有供聯繫
      運輸毒品用之不詳門號行動電話一支、供運送甲基安非他
      命所用之紅高梁貢糖紙箱一個（內含塑膠袋一個）。
（三）前開專案小組於同年十二月十日十五時三十分許，將甲○○、鄭進勇、丁○○、乙○○解送臺灣臺中地方法院檢察
      署並經檢察官訊問後，發現丁○○另藏有毒品在臺中市○○路○段十五號十樓之十二租屋處，於向臺灣彰化地方法
      院聲請羈押獲准後，指揮臺中縣警察局烏日分局將丁○○
      帶出續行追查，並在其同意下進行搜索，於同日二十三時
      許，在前開租屋處扣得第一級毒品海洛因四包（合計淨重
      六○．七一公克，空包裝重三．一○公克）、分裝夾鍊袋
      三大包、海洛因磚壓縮模具一組等物。
（四）甲○○在被羈押後，主動供承上游供毒品許順益、丁○○
      之犯行。甲○○並在檢警未發覺其運輸海洛因之犯行前，
      自首許順益、丁○○、鄭進勇及其等，在鄭進勇位於金門
      縣金沙鎮浦邊三一號租屋處內，尚藏放已自中國大陸地區
      以不詳方式運輸至金門縣，等待時機運送至臺灣地區予丁○○之海洛因二塊（合計淨重六九五．一九公克，空包裝
      總重一五．六○公克）。經臺灣臺中地方法院檢察署檢察
      官於九十四年十二月十七日上午十一時二十分許，指揮海
      巡署中部地區巡防局臺中機動查緝隊、金門機動查緝隊、
      臺中縣警察局豐原分局、金門縣警察局刑警隊員警前往查
      緝，並扣得上開海洛因二塊。
五、案經臺灣臺中地方法院檢察署指揮海巡署中部地區巡防局臺
    中機動查緝隊、臺中縣警察局豐原分局、烏日分局金門機動
    查緝隊、金門縣警察局刑警隊員警組成專案小組偵查起訴。
    理  由
壹、程序方面
一、按被告以外之人於偵查中向檢察官所為之陳述，除顯有不可
    信之情況者外，得為證據。被告以外之人於審判中因所在不
    明而無法傳喚，其於司法警察調查中所為之陳述，經證明具
    有可信之特別情況，且為證明犯罪事實之存否所必要者，得
    為證據，刑事訴訟法第一百五十九條之一第二項、第一百五
    十九條之三第三款分別定有明文。本案被告丁○○、甲○○
    於原審聲請傳喚共同被告鄭進勇為證，茲鄭進勇因所在不明
    ，經原審傳拘未到，且參諸鄭進勇警詢筆錄，並無遭受強暴
    、脅迫、利誘、詐欺、疲勞訊問、違法羈押或其他不正之方
    法以取供所為之陳述，再其製作程序與刑事訴訟法規定，並
    不相違背，已具可信之情況，又其於檢察官訊問時之陳述，
    經以證人身分命其具結，其製作程序於法無違，亦無不可信
    之處，參諸前揭規定，本院自得以之為證據，核先敘明。
二、本案共同被告王賜暖、甲○○、乙○○等人分別於警訊、偵
    查及原審陳述，雖係以被告身分所為之陳述，惟就其等上開
    陳述涉及本案其他被告部分之內容，原審業於審理期日以證
    人身分加以傳喚訊問，並經其他被告及其等辯護人行使反對
    詰問權，是以，被告甲○○、乙○○及同案被告王賜暖等人
    於已所涉案件中所為之上開陳述，及於檢察官聲請羈押經原
    審法院另案訊問時所為之陳述，自均得採為認定本案其他被
    告犯罪事實之證據。上揭被告於警訊、偵查中及原審及本院
    訊問時之供述，並無遭受強暴、脅迫、利誘、詐欺、疲勞訊
    問、違法羈押或其他不正之方法以取供之情形，且並無違反
    渠等自由意志而為陳述之情形存在，亦無顯有不可信之情況
    ，復為證明犯罪事實存否所必要，依刑事訴訟法第一百五十
    九條之一第二項、第一百五十九之二之規定，自得採為認定
    其他共同被告犯罪事實之證據。
貳、實體方面：
一、本案上訴人即被告丁○○（以下簡稱為被告丁○○）雖坦承
    九十四年十二月九日被警查獲之前，有收受王賜暖交付之十
    六萬元，亦坦承有在雅典商務旅館被警查獲上開扣案物品，
    但矢口否認伊有公訴人所指訴之上開犯行；本案上訴人即被
    告甲○○（以下簡稱為被告甲○○）於本院審理時，對於上
    開犯罪事實則均已坦白承認；又本案上訴人即被告乙○○（
    以下簡稱為被告乙○○）於本院審理時，僅承認伊有販賣甲
    基安非他命給盧俊佑及丙○○之犯罪事實，但否認伊有販賣
    甲基安非他命給許順附，另並否認伊有販賣海洛因。除被告
    甲○○係以原審判決量刑太重為上訴理由之外，被告丁○○
    、乙○○之辯解如下：
（一）被告丁○○辯稱：王賜暖交付十六萬元是說要交給許順益
      ，伊不知用途，另許順益連絡交易毒品之過程，自始至終
      均不願讓伊參與，九十四年十二月九日伊係與甲○○、鄭
      進勇搭乘不同班機從金門至清泉崗機場，即係許順益為保
      護伊所作之安排，甲○○係立於接近自首及污點證人之身
      分，所為不利於伊之供述對其有反射利益，利害互有衝突
      ，不足據以認定伊與甲○○、鄭進勇等人有運輸海洛因及
      安非他命毒品之協議；另乙○○所指在斗南交流道交易毒
      品五次，均係許順益直接與乙○○聯絡並指派他人前往交
      易，伊均不知情，亦未參與；又在九十四年十二月九日晚
      上在雅典商務旅館３０５號房內，乙○○係請王賜暖上樓
      拿取三包安非他命，其等已事先和許順益聯絡交易內容，
      伊與王賜暖均係被利用之工具，乙○○身上被查獲之海絡
      因係其自行拿取，並未交付任何款項，價格則係乙○○與
      許順益約定，伊並不知情，另證人王賜暖雖曾證稱乙○○
      購買毒品之過程，其有多次在場，其中二次係在向上路口
      向伊購得，各付款十五萬元及十八萬元等語，但王賜暖亦
      證稱並未親眼目睹，係聽聞自乙○○之告知，而乙○○則
      證稱海洛因及安非他命均係與許順益聯絡交易地點及價格
      ，足證王賜暖所言亦屬傳聞證據，不足為不利於伊之認定
      ；伊並無公訴人所指訴之犯行，應不為罪等語。
（二）被告乙○○辯稱：就伊被訴販賣海洛因部分，除丙○○之
      指述之外，並無任何積極證據足以證明，而就丙○○之指
      述部分，其雖在一審及鈞院（即本院）本案審理時，指證
      其有向伊購買海洛因，但其在警訊及鈞院（即本院）前審
      均指證僅向伊購買甲基安非他命，前後指證已有不合；且
      就丙○○在一審不利於伊之指證部分，其中關於第一次究
      竟係向伊同時購買兩種毒品，抑或僅購買毒品海洛因，丙○○在該次庭訊之指證有前後不伊之情形；又在鈞院（即
      本院）本案審理時，其先證稱鈞院（即本院）前審之證詞
      實在（即未向伊購買海洛因），但其後又改稱有向伊購買
      海洛因，證詞已見反覆，且丙○○雖然證述其在九十四年
      十二月九日係向伊購買五萬五千元之安非他命及五千元之
      海洛因，但本案共同被告甲○○已證稱丁○○當日僅交付
      甲基安非他命給伊販售而已，王賜暖更明確指稱伊當日交
      給丙○○者，係「小小粒透明的東西」（即安非他命），
      足證丙○○之上開不利於伊之證詞，與事實不符，至於監
      聽譯文內容僅見有約定交易地點，並未提及「海洛因」毒
      品，亦不足據為認定伊在九十四年十二月九日之前，有販
      賣二次海洛因給丙○○之證據；丙○○不利於伊之證詞既
      有上開瑕疵，復無其他補強證據足佐，顯難認定伊有販賣
      海洛因之犯行；又許順富於一審到庭與王賜暖當面對質之
      後，仍證稱「當天我真的沒有拿到毒品」，雖王賜暖供稱
      伊亦有販賣甲基安非他命給許順富，但依據王賜暖於九十
      六年一月十日在檢察官偵訊時、及在原審法院九十五年四
      月二十四日之證詞，案發當日伊僅在丁○○處取得三包甲
      基安非他命，設如王賜暖所述，當日伊即分別販賣給詹俊
      佑、許順富及丙○○各一包甲基安非他命，則在被警查獲
      時，身上應已無甲基安非他命，但伊在被警查獲之時，身
      上尚有一包甲基安非他命，足證王賜暖所證與事實不符，
      不足採信；伊確未販賣甲基安非他命給許順富等情。
二、經查，關於被告丁○○上開犯行部分，有下列之證據可資證
    明：
（一）被告甲○○於警訊、偵查中證稱：伊係受許順益之指示攜
      帶自金門取得漁船丟包之甲基安非他命（被告及證人均稱
      係安非他命，惟經鑑驗結果為甲基安非他命，參內政部警
      政署刑事警察局九十四年十二月二十二日刑鑑字第○九四
      ○一九二○八一號鑑定書，附於偵字第二○二一五號偵查
      卷第一四五頁，以下均以鑑定結果稱甲基安非他命）前至
      臺中市交付與被告丁○○，事成可取得一定金額之代價（
      原稱三十萬元，其自首並扣得海洛因磚後改稱一百萬元）
      ，且在雅典商務旅館三○五號房自伊所有黑色皮包扣得之
      海洛因係丁○○自皮包內取出後分裝，由丁○○置入上開
      皮包的等語（見警局卷第十六頁以下）。又證稱：後來乙○○及他女友至雅典商務旅館向丁○○買毒品，另外還有
      其他人以電話約，要去買毒品，伊不知甲基安非他命及海
      洛因之代價，但有看到乙○○當場給丁○○錢等語（見偵
      字第二○二一五號偵卷第四四頁）。又於偵訊證稱：警訊
      內容實在，甲基安非他命是丁○○之同居人（即許順益）
      叫伊從金門送過來，丁○○之同居人（即許順益）現在大
      陸，毒品送過來丁○○會接貨，毒品是丁○○之同居人（
      即許順益）聯絡魚船，叫伊去金門慈湖海邊接貨，魚船會
      丟包，在九十四年十二月三日中午十一時到一時之間丟包
      ，我自己一人去檢，昨天上午丁○○之同居人（即許順益
      ）聯絡伊拿過來臺灣，丁○○也有跟伊聯絡約定地點，伊
      於九十四年十二月九日先將甲基安非他命先運回臺灣交給
      丁○○，另二塊在金門查扣之海洛因磚預計下次運回臺灣
      交給丁○○等語（見警卷第一二五、一二六頁）。又於原
      審證稱：十二月九日在金門搭機來臺中時，丁○○人已在
      臺中；當天下了飛機之後，伊馬上打電話給許順益，許順
      益要伊打電話給丁○○，之後伊就打給丁○○，她要我到
      她向上路居住處樓下等候她，伊就與鄭進勇一起搭乘計程
      車到丁○○住處樓下等她；後來先上去丁○○住處，之後
      就過去雅典商務旅館；十二月九日當天晚上丁○○一進去
      旅館三○五號房時，王賜暖要丁○○先拿貨給她，說有人
      在樓下等，等一下回頭再拿錢給丁○○；丁○○就拿三包
      甲基安非他命給王賜暖，王賜暖就將三包甲基安非他命帶
      出飯店，之後與乙○○一起回來飯店，就還了一包甲基安
      非他命給丁○○；確定王賜暖拿走的就是甲基安非他命，
      這些甲基安非他命就是伊從金門帶過來的；王賜暖交給丁○○的十幾萬元，丁○○算一算之後，拿了三千元給伊，
      其餘的她放在袋子裡面；乙○○取走海洛因、甲基安非他
      命時，乙○○要跟丁○○拿數量較多的海洛因，但是丁○○回稱海洛因沒有那麼多，且還有別人要，甲基安非他命
      數量比較多，要他拿多一點甲基安非他命；乙○○就打電
      話給別人聯絡，聯絡的內容就是轉述丁○○的話，後來談
      不攏，乙○○就拿甲基安非他命、海洛因各拿一包下樓，
      之後就聽到警方的聲音；他拿的甲基安非他命、海洛因包
      裝方式是以透明塑膠袋包裝；從外觀上可看出海洛因就是
      白色的塊狀物體，甲基安非他命則是半透明之顆粒狀物體
      等語（見原審卷第三宗第一五五頁以下）。
（二）證人鄭進勇於警訊證稱：伊與甲○○一同至臺中清泉崗機
      場後即共同搭乘計程車與丁○○見面，隨即由丁○○帶至
      雅典商務旅館等語（見警局卷第二二頁）。又證稱：在三
      ○五號房扣得之海洛因是丁○○自皮包取出的，隨後有人
      按門鈴，丁○○就開門該一男一女（經查為乙○○及王賜
      暖）進來（見警局卷第二一頁）。又於偵查中證稱：扣案
      之毒品我只知道丁○○有份，一男一女進來向丁○○買毒
      品，因為他們一進來就很急將錢拿給丁○○，看樣子想要
      買毒品等語（見偵字第二○二一五號偵查卷第五四、五五
      頁）。
（三）被告乙○○於警訊及偵查中證稱：在雅典商務旅館為警查
      獲之二包海洛因，一包甲基安非他命係向綽號「嫂仔」之
      丁○○購得，價格還沒談定，伊大陸的朋友綽號「兄仔」
      之許順益打電話告知我去丁○○家裏那邊，見面後她叫伊
      到雅典商務商務旅館三○五號房去拿毒品等語（見警局卷
      第三頁；偵字第二○二一五號偵卷第四七頁）。又於原審
      證稱：查獲前一天或當天伊打電話給許順富、盧俊佑，詢
      問他們是否需要甲基安非他命，約在取貨地點的附近；因
      為伊有以電話與許順益聯絡，許順益他說這次的甲基安非
      他命比較多，要伊我幫他消掉；許順益要我找丁○○，伊
      就要王賜暖跟他們上去樓上，拿三包甲基安非他命；價錢
      我是跟許順益談的，價格是他決定的；我賣出二包，拿到
      錢之後，伊就與王賜暖上樓轉交給丁○○，交了十六萬元
      ；王賜暖身上的海洛因也是跟丁○○拿的。在伊身上查獲
      的是在雅典拿的，另外在王賜暖身上查獲的則是在斗南交
      流道拿的；伊跟她說許順益要我跟她拿，伊有跟許順益講
      過，這次伊幫他賣甲基安非他命，要他將海洛因算伊便宜
      一點；該包海洛因，價格還沒有談妥，因為伊有幫他賣甲
      基安非他命，丁○○就將海洛因交給伊；交給丁○○的十
      六萬元，就是販賣甲基安非他命的錢。在電話中跟許順益
      談到海洛因的事情，他要我去斗南交流道找一個年輕人拿
      ，拿過四次海絡因，一次甲基安非他命，海洛因部分每次
      交付五至十萬元不等，甲基安非他命交給對方十五萬元等
      語（見原審卷第四宗第一八二至二○一頁）。
（四）同案被告王賜暖於警訊證稱：在雅典商務旅館查獲之毒品
      是乙○○與丁○○接洽的，前往雅典商務旅館是因為乙○○說要去跟丁○○談扣案之白色物品（海洛因、甲基安非
      他命）價錢，乙○○所販賣之海洛因及甲基安非他命都是
      聯絡丁○○後才有的等語（見警局卷第二五至三○頁）。
      於偵查中證稱：當天乙○○跟伊說他已經跟丁○○聯絡好
      了，叫伊跟她一起去她位於五權路附近的家，乙○○叫伊
      進去她家，伊進去後丁○○拿了一個袋子給伊，叫我等一
      下，袋子裡面有一條塑膠管，很多空袋子，後來看到二個
      當天被抓的男生，他們說不要在那裡，要到外面，後來到
      雅典商務旅館，嫂子叫伊到五樓另一個房間等候；一直等
      都等不到，後來我就想回去了，丁○○就過來叫我將車上
      的袋子給她，伊叫跑下去拿，拿到袋子後到三樓交給嫂子
      ，嫂子就拿三包硬硬的像冰糖的東西給伊，並叫伊拿下去
      ；伊拿給乙○○之後，伊就坐在車上，行駛一段路沒有多
      久他就路邊停車，許順富就進入伊等車內，坐在後座；盧
      俊佑是許順富走了之後，開到加油站才見到；當晚除了見
      到盧俊佑及許順富之外，還有見到「阿妹仔」，也就是丙○○；伊從盧俊佑車上回來之後，她就在乙○○車上；盧
      俊佑是伊拿到錢交給乙○○，許順富、丙○○則是在車上
      將錢給乙○○，乙○○將錢交給伊，伊有看到許順富、丙○○交錢給乙○○的過程；乙○○有要伊算，算一算是十
      六萬九千元；乙○○要伊交十六萬元給丁○○等語（見偵
      字第二○二一五號偵查卷第九七、九八頁）。又於原審法
      院證稱：當晚伊身上查獲的海洛因，是乙○○向丁○○買
      來吃的，乙○○放在伊身上，該包海洛因不是當晚買的，
      是很多天前買的；該次交易當時伊有在場價錢如何伊不知
      道，伊人在車上，乙○○則走進別人的車上。地點在高速
      公路西螺附近；乙○○到何人的車上，伊沒有看到，因為
      那是晚上；乙○○跟伊說向丁○○買海洛因，他說他跟許
      順益聯絡好，丁○○叫人拿給他；除了在高速公路西螺這
      個地點之外，有一、二次是在市區交易過毒品，但是伊不
      在場，他都會帶伊去麥當勞等，之後他再來載伊；伊不知
      道詳細地點。乙○○去之後，回來就有東西吃了；白白的
      ，抽香煙那種。乙○○買毒品的過程，伊在場的很多次，
      陸陸續續很多次，沒有統計。其中有二次交易有碰到丁○○；該二次不包括在雅典商務旅館被查獲的那次，該二次
      交易的地點在向上路樓下的路口。交易的內容就是白白的
      一小包裝的物品；該二次乙○○有交錢給丁○○，該二次
      交易交付的款項分別為十五萬元、十八萬元（見原審卷第
      四宗第二○二至二一五頁）。
（五）上開各證人所述內容，雖細節略有不同，惟就案發過程，
      其間不僅就各自參與部分供述詳實，且銜接過程亦無顯著
      出入矛盾之處。其中，共同被告甲○○所指運輸海洛因、
      甲基安非他命之協議部分，其主要雖係與被告丁○○之同
      居人許順益聯繫，但被告丁○○既有在臺負責與甲○○約
      定聯絡收受毒品之地點，並負責給付甲○○等人運送毒品
      之代價，再綜合上開證人之證詞，可知被告丁○○於本案
      案發之前確曾前往廈門與共同被告許順益會合，自廈門經
      金門返回臺中居住處後，被告甲○○及同案被告鄭進勇即
      攜帶大量甲基安非他命自金門搭機前往其上開住處與其會
      合，隨後，被告乙○○即偕同同案被告王賜暖前往其上開
      住處，擬向其購買海洛因及甲基安非他命，而眾人亦隨即
      前至雅典商務旅館再次會合，由被告丁○○以被告甲○○
      名義租用二間不同樓層之房間以供置放及交易毒品，足證
      被告丁○○亦有參與上開運輸（及私運）第一、二級毒品
      之犯意聯絡及行為分擔，情甚顯然。而本案共同被告甲○○之上開不利於被告丁○○之證詞，既有本案在雅典商務
      旅館所查扣之上開扣案物品可資佐證，自堪信為真正。另
      外，本案被告丁○○參與販入大量之海洛因及甲基安非他
      命，已堪認定有與許順益等人共同販賣營利之犯意與行為
      ，且就被告丁○○參與販賣第一、二級毒品部分，除共同
      被告乙○○及王賜暖之證詞之外，部分情節亦有本案共同
      被告甲○○之供述與證詞可資佐證。再被告乙○○推由同
      案被告王賜暖前往該處取得甲基安非他命後，隨即持往出
      售於案外人許順富、盧俊佑、丙○○等人（此部分詳後述
      被告乙○○部分），並將出售甲基安非他命所得款項十六
      萬元交與被告丁○○，被告丁○○並取出其中之三千元交
      付予被告甲○○，以抵償其先行墊付之雅典商務旅館住宿
      費用，上開各情除有乙○○、王賜暖、甲○○之供述與證
      詞可資佐證之外，並另有證人許順富、盧俊佑、丙○○等
      人之證詞可憑（其證詞內容及採證情形均如後所述）。本
      案被告亦坦承有向乙○○收取十六萬元；堪見被告丁○○
      不僅明確知悉同案被告許順益與被告甲○○、同案被告鄭
      進勇間之運輸毒品情事，且居間分裝毒品、聯絡下游之販
      毒者即被告乙○○，交付毒品予其以供販售與更下游之購
      毒者。
（六）本案未售出而經扣案之甲基安非他命二十二包即重達七八
      七公克，加上自被告乙○○甫自被告丁○○處取得而經扣
      案之一包三六．三一公克，合計重量即達高達八二三．三
      一公克（見內政部警政署刑事警察局九十四年十二月二十
      二日刑鑑字第○九四○一九二○八一號鑑定書，附於偵字
      第二○二一五號偵查卷第一四五頁）；另毒品海洛因計：
      在被告乙○○身上處扣得甫購自丁○○處之海洛因一包
      （淨重三七．四三公克，空包裝重一．九七公克）、先前
      購得而經王賜暖丟於三○五號房內地板上面被警查獲之海
      洛因一包（淨重二二．二五公克，空包裝重一．○六公克
      ）。在三○五號房內查扣丁○○持有之海洛因一大包（
      已分裝成九小包，合計淨重三三六．三○公克，空包裝重
      八．二六公克）。在被告丁○○前開租屋處扣得海洛因
      四包（合計淨重六○．七一公克，空包裝重三．一○公克
      ），合計淨重亦高達四三四．四四公克（見法務部調查局
      鑑定通知書九十五年二月十四日調科壹字第一二○○一七
      三二七號、九十五年三月三日調科壹字第一二○○一七三
      四七號、九十五年三月九日調科壹字第一二○○一七三三
      八號；分附於原審卷第一宗第一九二頁、第三宗第六九、
      八○頁）。而人體對於海洛因、甲基安非他命之攝取量有
      一定之限制，海洛因之最低致死劑量約為二百毫克，甲基
      安非他命約為一克；再臺灣地區氣候溫熱潮濕，易導致海
      洛因降解，甲基安非他命則有揮發之可能，其保存不易（
      見原審卷第五宗第八五頁以下，行政院衛生署管制藥品管
      理局函示意見）；被告丁○○被警查扣之毒品數量龐大，
      絕非一般施用毒品者短期所需而持有之數量。且扣案之甲
      基安非他命分裝成二十三包，每包毛重約在三六．○一公
      克至三九．二公克之間，海洛因則分裝成十小包，每包約
      在三七．三公克至三九．五公克之間（見警原分局卷第三
      二頁以下之扣押目錄表記載內容）、上開包裝重量即約在
      一台兩左右，其不僅仍在被告丁○○控制下之重量為數據
      ，即甫為被告乙○○取走之甲基安非他命、海洛因之重量
      亦約同此重量；佐以被告甲○○所述被告丁○○尚在電話
      約其他人前來，及被告乙○○電話告知其他人海洛因數量
      較少，甲基安非他命數量較多等情形；足見該毒品分裝之
      目的即在分售。而按所謂販賣行為，並不以販入之後復行
      賣出為要件，祇要以營利為目的，將毒品購入或賣出，有
      一於此，其犯罪即為完成。本案依上揭扣案之毒品海洛因
      、甲基安非他命數量、分裝情形，被告丁○○應係以販賣
      營利之目的而取得系爭毒品，要非如其所辯稱為不知情之
      收受毒品者。被告丁○○雖辯稱：在雅典商務旅館扣得之
      毒品海洛因為案外人徐國欽以包裝方式所交付予伊，伊打
      開後始知是毒品云云。然徐國欽經原審傳拘無著，無從證
      明被告丁○○所述為真，且參諸證人甲○○、鄭進勇所述
      ，被告丁○○在雅典商務旅館三○五號房有取出海洛因、
      甲基安非他命交付與王賜暖、被告乙○○，並由其等手中
      收取出售甲基安非他命價款十六萬元之現金之動作，另被
      告乙○○亦證述稱其前往該處目的無他，即為購買毒品，
      足見其辯稱不知情云云，不足採信。
（七）被告丁○○雖復於原審辯稱：自其租住處扣得之海洛因、
      分裝夾鏈袋、壓縮模具為許順益之前留下云云，然而，許
      順益自九十四年二月間即為臺灣臺中地方法院檢察署發佈
      通緝（見臺灣高等法院許順益前案紀錄表，原審卷第一宗
      第三一頁），足見許順益至少在九十四年二月間以前即行
      蹤不明，距本案查獲之十二月九日將近十個月之久，而查
      扣之海洛因僅以塑膠袋包裝，並無以真空包裝或除濕機設
      備加以保存，許順益所留存之毒品海洛因其保存效果，當
      無仍如扣案毒品之乾燥，無垢之可能（見烏日分局卷第十
      二頁毒品照片）。且被告丁○○偕同警方前往查扣該批毒
      品後，經警訊問時，亦自陳批毒品係許順益透過金門小三
      通模式走私至臺灣而後存放在該處（見同上卷第一頁以下
      ，被告丁○○九十四年十二月十一日調查筆錄），核與其
      所辯亦不相吻合。堪見其上開所辯，要屬卸責之詞，不足
      採信。是堪認本案扣得之海洛因確係許順益於案發前甫委
      由不詳姓名年籍之成年人不詳方式運輸至臺中市交付予被
      告丁○○無訛。又被告丁○○自被告乙○○、同案被告王
      賜暖二人處取得十六萬元後，即取出其中三千元交付被告
      甲○○，核與其為警查獲時扣得之現金十五萬七千元相符
      ；如被告乙○○等二人所交付之金錢，為擬託由被告丁○○攜至廈門交付許順益，以返還積欠之債務，被告丁○○
      斷無於取得該款之際隨即加以處分之可能。再佐以被告乙○○係以交付取自被告丁○○處之甲基安非他命予許順富
      、盧俊佑、丙○○等人後取得價款，再轉交予被告丁○○
      等情節，更堪見該筆款項應非返還借款之用；是被告丁○○辯稱：該扣得款項是乙○○擬返還許順益云云，顯不足
      採信。
（八）關於被告丁○○販毒次數，綜合上開各證人所述及被告等
      人取得毒品之經過及持有狀態，認由被告丁○○負責出售
      交付之部分計，有如犯罪事實欄二之（三）之（１）、（
      ３）項部分。至事實二之（三）之（２）項部分，雖係由
      不詳姓名年籍之成年男子所出售交付予被告乙○○，然依
      被告乙○○、同案被告王賜暖供述，及被告丁○○在尚未
      取得被告甲○○等人所擬交付之二大塊海洛因前，即持有
      大量海洛因可供分售之情節觀之，該部分之毒品販賣行為
      顯仍為許順益、被告丁○○之共同連續犯行之一，其與許
      順益、該不詳姓名年籍之成年男子間既有犯意聯絡，復有
      行為分擔，是該部分海洛因雖非丁○○所親自交付，仍應
      認係被告之販賣毒品犯行之一。此外，復有扣案之門號0
      000000000號行動電話一支（含ＳＩＭ卡）、不
      詳門號行動電話三支（為警查獲時分由被告丁○○、甲○○及同案被告鄭進勇各持有一支）、各該行動電話通聯紀
      錄（原審卷外放證據）、通訊監聽譯文（見偵字第二○二
      一五號偵查卷第二九頁、第七三頁以下；原審卷第三宗第
      一二五頁以下）、被告入出境紀錄（見警原分局卷第七四
      頁；原審卷第一宗第七九頁以下）、搜索扣押筆錄（見警
      原分局卷第三二頁；烏日分局卷第五頁）、毒品海洛因、
      甲基安非他命、查緝現場照片（參同上卷，第六十九頁）
      、分裝夾鍊袋三大包、海洛因磚壓縮模具一組、紅高梁貢
      糖包裝紙箱一紙（內含塑膠袋一個），現金十五萬七千元
      等可憑。綜上證據，本案被告丁○○共同運輸、販賣第一
      、二級毒品之犯行，均堪認定。至於本院前審依被告丁○○之選任辯護人之聲請，函查手機門號00000000
      00號於九十四年十二月九日十七時至十九時之間，有無
      與境外撥打之通聯紀錄乙節，惟行動通信紀錄之保存期限
      為六個月，因而台灣大哥大股份有限公司於九十五年八月
      二日函復本院前審，無法提供上開通聯紀錄（見本院前審
      卷第一二九頁），亦敘明之。
三、次查，關於被告甲○○部分：本案被告甲○○於警、偵訊中
    ，對於伊如何與許順益、鄭進勇及被告丁○○等人謀議運輸
    海洛因、甲基安非他命，代價若干等情，均已供述詳實，且
    前後一致。又其對於鄭進勇藏放海洛因之地點知之甚詳，且
    於偵查中自首犯行，復引導員警取出海洛因二塊，足見其確
    有參與運輸海洛因之犯行無誤。此外，復有扣案之第一、二
    級毒品（經鑑驗結果，確分屬第一級毒品海洛因及第二級毒
    品甲基安非他命，有如前述）、運輸毒品所使用之紅高梁貢
    糖紙箱一個（內含塑膠袋一個）、立榮航空貨物封籤一張，
    各該行動電話及其通聯紀錄（見原審外放證據），被告甲○○入出境資料（見原審卷第一宗第七九頁以下）、搜索扣押
    筆錄（見警原分局卷第三二頁以下）、查緝現場照片（見同
    上卷第六九頁）、雅典商務旅管住客登記卡（見同上卷第六
    九頁）等等證據附卷可憑。被告甲○○確有上開共同運輸第
    一、二級毒品之犯罪事實，堪以認定。
四、再就本案被告乙○○販賣第一級毒品海洛因及第二級毒品甲
    基安非他命部分，經查：
（一）本案被告乙○○確有與共犯王賜暖共同以上開行動電話為
      聯絡工具，而於上開時、地販賣甲基安非他命給詹俊佑之
      犯罪事實，業據被告乙○○於本院審理時坦白承認。且就
      被告先於九十四年十二月初某日，有在臺中市○○路與五
      權路口處，與共犯王賜暖共同販賣第二級毒品海洛因給詹
      俊佑，得款四萬五千元部分，業據證人詹俊佑於原審法院
      審理時證述明確（見原審卷四第一○九、一一○頁）。又
      本案被告乙○○確有又與共犯王賜暖於九十四年十二月九
      日晚上九時之後，又在臺中市○○路之某加油站，推由共
      犯王賜暖進入詹俊佑所駕駛之車內，向詹俊佑收取五萬元
      ，後又將甲基安非他命一包交給詹俊佑，此情亦據共犯王
      賜暖於原審法院審理時，以證人之身分證述明確（見原審
      卷宗第四宗第一一二頁），且經證人詹俊佑同庭證稱確有
      先以電話和被告乙○○聯絡，後在上開約定之時、地，由
      王賜暖進入伊所駕駛之車內收取五萬元，後又將甲基安非
      他命一包交付給伊等情。雖證人詹俊佑另外證稱：此包甲
      基安非他命之價格是五千元，其餘四萬五千元係要清償賭
      博債務等語（見原審卷四第一一三頁）。惟證人詹俊佑原
      證稱當天在向上路之某加油站，伊僅交付王賜暖五萬元，
      五萬元均係伊要清償積欠被告乙○○之債務，除了還錢，
      並未再做其他事情等語（見原審卷四第一○九頁）；後經
      原審法院命與證人王賜暖對質，經證人王賜暖證稱：其確
      有交付一包甲基安非他命給詹俊佑等語之後，證人詹俊佑
      才又改稱：此包甲基安非他命之價格是五千元，其餘係賭
      博債務云云；足證證人詹俊佑之證詞仍有部分匿飾之情。
      嗣經原審法院訊問在庭之被告乙○○，被告乙○○亦坦承
      該包甲基安非他命之市價約為五萬元，足證證人詹俊佑證
      稱該包甲基安非他命之售價為五千元乙節，尚非可信。雖
      被告乙○○又辯稱王賜暖向詹俊佑所收取之五萬元係屬賭
      債云云，但五萬元甲基安非他命之交易非屬小量，謂被告
      乙○○甘涉刑罰重責，而願讓詹俊佑積欠購買甲基安非他
      命之五萬元，此並不合毒品交易常情。再參酌被告乙○○
      其後在原審法院審理時，另又以證人身分具結證述：「（
      問：你交給丁○○的十六萬元，是否就是販賣毒品給盧俊
      佑及丙○○的錢？）是的」等語（見原審倦四第一九九頁
      ），本院爰為：上開五萬元即係販賣該包甲基安非他命所
      取得對價之認定。
（二）又就本案被告乙○○與共犯王賜暖共同販賣第一級毒品海
      洛因及第二級毒品甲基安非他命給丙○○部分，被告乙○○在本院審理時，雖僅曾認有於上開時、地，與共犯王賜
      暖共同販賣第二級毒品甲基安非他命給證人丙○○，此外
      ，即否認尚有共同販賣第一級毒品海洛因給證人丙○○之
      犯行，此外，被告乙○○亦否認伊有販賣第二級毒品甲基
      安非他命給許順富，然查：
（１）證人丙○○於九十五年一月二十日警訊時，雖僅陳述有於
      九十四年十二月九日晚上九時許，在臺中市○○路與向上
      路口附近向被告乙○○及共犯王賜暖購買甲基安非他命，
      但在原審法院審理時，證人丙○○已經具結證述：「（辯
      護人江律師問：提示豐原分局九十五年一月二十日證人丙○○之警詢筆錄並交付閱覽，該份筆錄是否按照你的意思
      記錄？）是的。」、「（辯護人江律師問：前開筆錄記載
      你有向乙○○購買安非他命否？）是的」、「（辯護人江
      律師問：你是否有向他購買海洛因？）有的」、「（辯護
      人江律師問：警詢中只提及跟乙○○買安非他命，卻沒有
      提到跟他買海洛因之原因為何？）因為乙○○已經入監，
      我後來跟【阿良】買」、「（辯護人江律師問：你何時跟
      乙○○購買海洛因？）他尚未出事之前」、「（詳細之時
      間、地點）不記得」、「每次一、二千元，前後買了二次
      」、「（第一次打電話給乙○○當時）我就是說要跟他拿
      ，我說我是【妹仔】，要跟他拿海洛因」、「（甲基安非
      他命、海洛因是否同時購買？）是的，都在這二次買的」
      、「（在施用毒品的團體間）四號是海洛因，糖仔則是安
      非他命」、「（我跟乙○○）就說要買糖仔、四號」、「
      （打電話給乙○○是否他本人接通？）是的」、「是的，
      （都是撥打同壹支電話給乙○○）」、「（電話是否為0
      000000000號？）是的」、「（向乙○○購買毒
      品的期間）約是九十四年十一、二月的事情」、「（乙○○是否曾經親自交付糖仔、四號給你？）有的」、（與何
      人一同前往？）與他女友」、「（證人指示被告王賜暖）
      就是被告王賜暖」、「開車過來的」、「就是在台中市○○路加油站附近（交付毒品），前後二次都是在同一地點
      」、「一種一包」、「白色塑膠袋（包裝）」、「（該二
      包塑膠袋包裝的白色粉末是何人交到你的手上？）是乙○○」、「（乙○○交付時，王賜暖）就坐在乙○○旁邊」
      、「（是否為你走到乙○○的車輛旁向他取毒品？）是的
      」、「（你拿該二包毒品時，你交錢給何人？）給王賜暖
      」、「一次五千，一次六萬元」「（我交付前開二筆款項
      給王賜暖時）他就收下錢」、「（你與乙○○拿毒品及交
      錢給王賜暖當時，你是否有進入他們車輛？）是的」、「
      （該次五千元的交易）都是買海洛因，第一次我只買了海
      洛因」、「（另次六萬元的交易）五千元買海洛因，另外
      五萬五千元都是買安非他命」、「（購買毒品的數量及款
      項都是與乙○○在電話中談妥之後才約定地點交易？）是
      的」、「（從車子與車子碰面之後，上到乙○○的車輛，
      到離開現場）前後約十幾分鐘」、「（這十幾分鐘內是否
      有任何到場的人離開現場？）沒有」、「（審判長問：警
      詢筆錄與今日在庭陳述有所差異的原因如何？請說明）關
      於究竟向乙○○買一或二種毒品之部分，我確實是向他買
      二種毒品，至於購買之次數是因為警詢時比較不清楚，以
      今日在庭所述為正確」等語（見原審法院卷二第一二○至
      一三一頁）。依據證人丙○○在原審法院所為之證詞，其
      係向被告乙○○及共犯王賜暖購買毒品二次，地點均在台
      中市○○路加油站，第一次是以五千元購得海洛因一包，
      另一次則係同時以五千元購得海洛因一包，另以五萬五千
      元購得一包甲基安非他命。後在本院前審，證人丙○○雖
      翻異前詞，改證：只有向被告乙○○購買安非他命，因為
      接到傳票當時很怕，不知道要講什麼，在臺中看守所遇到
      王賜暖，王賜暖說要照她的意思講，否則開庭時怕法官不
      相信，就照王賜暖的意思講等語（見本院前審卷宗第一八
      四頁）；但王賜暖在警、偵訊中，並未具體供證其與被告
      乙○○共同販賣海洛因及甲基安非他命給證人丙○○之情
      形，證人丙○○如何會有「依照王賜暖的意思講」之情況
      ？另謂其會因為擔心證詞不被法院採信，而虛構被告乙○○之犯罪事實而為證述，此尤悖常情。證人丙○○在本院
      前審所為之上開證詞不足採信，情甚顯然。嗣在本院本案
      審理時，經被告乙○○之選任辯護人詰問，證人丙○○雖
      先證稱其在本院前審之證詞實在，但證人丙○○在本院前
      審所為之證詞確無法令人採信，其理由已如上述，自無從
      因為證人丙○○在本院本院初又為上開證詞，即認定其未
      向被告乙○○購買海洛因。況在此後，證人丙○○經檢察
      官詰問及本院訊問，已又證稱確有向被告乙○○購買海洛
      因，且除證稱九十四年十二月九日係以五千元向被告乙○○購得海洛因一包，另以五萬五千元購得一包甲基安非他
      命等語之外，另又泣述：「事實上那天（即九十四年十二
      月九日）在車上就是拿安非他命和海洛因給我，還一直傳
      我，被告一直不承認，還一直傳我出庭作證」等語（見本
      院本案卷宗第一五二、一五三頁）。由證人丙○○上開證
      述情形，其在警訊及本院前審所為之證詞，均非可採為有
      利於被告乙○○之證據，亦無從因此即認定證人丙○○在
      原審及本院本案所為不利於被告乙○○之證詞即不足採信
      。
（２）證人王賜暖於警訊陳證稱：車牌號碼１４２５－ＬＤ號車
      上的是許順富，乙○○拿甲基安非他命給許順富，許順富
      交五萬給伊，再轉交乙○○，車牌號碼ＰＢ－３０８０號
      車上是盧俊佑，乙○○要伊與盧俊佑談，一包甲基安非他
      命十萬；伊目睹乙○○交易毒品二、三次都在車上，九十
      四年八月起，乙○○叫伊送第一、二級毒品，查扣之十一
      萬九千二百元是賣甲基安非他命的錢，幾千元是乙○○給
      伊的（見豐原分局警卷第二四頁以下）；又於警訊證稱：
      賣毒品與許順富、盧俊佑、丙○○、保哥、小黑等人，許
      順富、陳文保即為買毒者阿富、保哥，乙○○交待伊稱買
      毒品是吃的，別說販賣及收錢等語（見原審卷第三宗第十
      九頁警訊筆錄）；於偵查中證稱：伊有時有與乙○○一起
      賣毒品，賣白粉，二人均有出面賣，自二、三個月前開始
      ，最後一次是昨日，賣給許順富五萬元，是乙○○接洽，
      賣給盧俊佑五萬，是伊接洽，錢轉交給乙○○，另還賣給
      一些不知名之人，連一、二千都算的話，約有十次；錢由
      乙○○管，乙○○供給零用等，乙○○一月賣毒品海洛因
      約五萬，甲基安非他命約一、二萬；海洛因一包賣一至三
      千不等，主要在乙○○育英路十八號住處賣，偶而外出賣
      等語（見偵字第二○二一五號偵查卷第六○頁以下）；又
      於偵查中證稱：乙○○除了許順富、盧俊佑外，尚賣給綽
      號「三哥」、「阿桐仔」等人，都是海洛因，因看起來白
      白的，像奶粉之白末；乙○○賣時伊有時在車上，有時有
      去，交易地點，或乙○○家，或車上，案發當日丁○○就
      拿三包像冰糖的東西叫伊拿下去，拿下去後，乙○○之友
      人許順富的車就已經在乙○○車後面，許順富就上伊等的
      車，乙○○就拿一包給許順富，許順富交五萬元給乙○○
      之後下車，乙○○又聯絡盧俊佑，車行至五權路與向上路
      加油站附近，乙○○叫伊拿一包下車，伊上盧俊佑車，伊
      交一包給盧俊佑，取走五萬元，回至張的車上，發現車上
      有另一女子，乙○○交錢給伊算，金額為六萬九千元等語
      （見同上偵查卷第九六頁以下）；又於原審證稱：八、九
      月開始與乙○○一起販賣，期間共賣五十幾萬，海洛因較
      多，甲基安非他命較少（見原審聲羈字卷第六頁以下）；
      又於原審證稱：九十四年十二月九日丁○○交給伊一包東
      西，裡面有三包，她拿給伊的時候，並沒有交錢給她，她
      也只交代要伊拿給乙○○，伊拿給乙○○之後，伊就坐在
      車上，行駛一段路沒有多久他就路邊停車，許順富就進入
      伊等車內，坐在後座；盧俊佑是許順富走了之後，開到加
      油站才見到，當晚除了見到盧俊佑及許順富之外，還有見
      到「阿妹仔」，也就是丙○○，在車上見到，就是伊去盧
      俊佑車上回來之後，她就在乙○○車上；盧俊佑是伊拿到
      錢交給乙○○，許順富、丙○○則是在車上將錢給乙○○
      ，乙○○將錢交給伊，伊有看到許順富、丙○○交錢給乙○○的過程。乙○○有要我算，算一算是十六萬九千元（
      見原審卷第四宗第二○七頁以下）。
（３）證人即被告甲○○於原審證稱：十二月九日當天晚上查獲
      之前，除了丁○○、鄭進勇之外，還看到乙○○、王賜暖
      ，當時不認識他們二人，第一次是在丁○○住處之樓梯間
      見到王賜暖，第二次則是在雅典飯店樓下，王賜暖與丁○○一起上去房間，第三次則是王賜暖與乙○○過去拿錢給
      丁○○，是王賜暖拿錢給丁○○；一進去飯店之後丁○○
      就拿三包以透明塑膠袋包裝之甲基安非他命給王賜暖，王
      賜暖就將三包甲基安非他命帶出飯店，之後與乙○○一起
      回來飯店，就還了一包甲基安非他命給丁○○；確定王賜
      暖拿走的就是甲基安非他命，這些甲基安非他命就是伊從
      金門帶過來的，後來王賜暖交給丁○○的十幾萬元，算一
      算之後，丁○○拿了三千元給伊，其餘的他放在袋子裡面
      等語（見原審卷第三宗第一五五頁以下）。
（４）證人許順富於原審初證稱：車牌號碼１４２５－ＬＤ號車
      輛是伊母親陳美所有，平時伊也有在使用；九十四年十二
      月九日曾因友人劉家洲從后里要回臺中，缺乏交通工具，
      乃由劉家洲駕上開車輛搭載伊共同至臺中縣太平市，之後
      伊再自行駕車返家，過程中不記得有無經過雅典商務旅館
      云云，惟經原審命與證人王賜暖對質後，改稱：當日有見
      過乙○○並打招呼，是否有上乙○○的車忘了等語；再經
      王賜暖證稱：乙○○有交一包自丁○○處拿到之「東西」
      給許順富後，復改稱：「當天乙○○有拿壹包東西垃圾袋
      之類的東西給我，我不知道是何物，他確實是有拿東西給
      我，至於是在車外拿還是上車拿的我記不清楚」。證人許
      順富對於九十四年十二月九日是否曾與被告乙○○見面乙
      節，首則迴避問題，經與王賜暖對質後，改稱曾碰面並收
      受一包東西，惟仍否認有收受毒品；惟參酌證人蔡國華證
      稱：王賜暖、乙○○當天共與二部自小客車（車牌號碼分
      別為１４２５－ＬＤ及ＰＢ－３０８０號，分與許順富、
      盧俊佑使用之車輛車牌號碼相符）及一部計程車接觸，疑
      似交易毒品等語（見原審卷第二宗第一一一頁以下），及
      被告乙○○、同案被告王賜暖均供稱：當日交付丁○○十
      六萬元，亦與甲○○所稱見乙○○等二人交付十幾萬元給
      丁○○等語相符，佐以王賜暖自警訊即一再陳稱自許順富
      處取得五萬元等節，顯然被告乙○○確有出售甲基安非他
      命，並自許順富處取得五萬元無誤。證人許順富所述，明
      顯係為逃避交易毒品刑責所為之不實陳述，不足採信。
（三）由上開各證人所述，關於被告乙○○販賣第二級毒品與許
      順富、盧俊佑、丙○○等三人之經過，經核證人王賜暖、
      丙○○、甲○○、鄭進勇所述與證人蔡國華目賭案發當日
      乙○○與三部不同車輛接觸之情形相符，且與被告乙○○
      部分自白內容相吻合；另關於被告乙○○販賣海洛因給丙○○二次各五千元之事實，證人丙○○已證述詳實。雖本
      案共同被告甲○○證稱丁○○當日僅交付甲基安非他命給
      被告乙○○，但被告乙○○在被警查獲時，身上確被查獲
      海洛因；被告乙○○亦坦承係於當晚在雅典商務旅館三○
      五號房間向丁○○販入；則本案共同被告甲○○之上開證
      詞自非得採為有利被告乙○○之認定。另外，證人王賜暖
      雖曾指稱當日交給丙○○者，係「小小粒透明的東西」（
      即安非他命），但證人丙○○在原審法院為上開證詞之後
      ，經原審法院訊問同庭被告王賜暖對丙○○證詞之意見，
      當時同案被告王賜暖除對丙○○之上開證詞不為爭議之外
      ，並供稱有些事情其並不曉得（見原審卷二第一三○頁）
      ，則證人王賜暖指稱當日交給丙○○者，係「小小粒透明
      的東西」乙節，亦不足為有利被告乙○○之證明。證人丙○○在原審法院為上開證詞之後，經原審法院訊問被告乙○○對丙○○證詞之意見，被告乙○○雖否認有販賣海洛
      因給丙○○，但亦承認有前後二次販賣毒品給證人丙○○
      ，雖仍辯稱：二次交易都是販賣甲基安非他命云云，但同
      案被告王賜暖則對丙○○之上開證詞既不為爭議，再依卷
      附電話監聽譯文中，被告乙○○與丙○○於約定交易毒品
      地點時所稱之「到上次我們那個加油站，有沒有」等語，
      足堪認定被告乙○○確曾二次販賣毒品給證人丙○○無誤
      。既有此情，證人丙○○亦無構詞誣陷被告乙○○之動機
      及理由，且證人王賜暖為被告乙○○之女友，其亦證稱被
      告乙○○確有販賣白白粉末狀之物等語（見原審卷第三宗
      第一四一頁），自堪認定證人丙○○之上開證詞內容非虛
      。且被告乙○○自被告丁○○處取得之海洛因，除先前購
      買之一包（淨重二二．二五公克）之外，另於案發當日再
      次購得一包（淨重三七．四三公克），自有海洛因可供賣
      給證人丙○○。至王賜暖所指陳之其他販賣毒品情事，指
      述容有未詳（詳後述四部分），且為被告乙○○所否認，
      復乏相關證據足堪佐證，本院認尚難遽予採信。又依據王
      賜暖在偵、審中之證詞，其雖證稱案發當日伊僅在丁○○
      處取得三包甲基安非他命，但被告乙○○仍可減量販賣，
      否則被告乙○○豈有可能以十六萬元向被告丁○○取得三
      包甲基安非他命，而以總價十五萬五千元賣給丙○○、許
      順富、盧俊佑等人？則被告乙○○在被警查獲當時，尚另
      被查扣甲基安非他命一包部分，自亦不得據為有利被告乙○○之證據。此外，復有扣案之門號000000000
      0號、0000000000號、0000000000
      號行動電話各一支（均含ＳＩＭ卡）、00000000
      00號ＳＩＭ卡一枚、各該行動電話通聯紀錄（見原審外
      放證物），通訊監聽譯文（見偵字第二○二一五號偵查卷
      第二九頁、第七三頁以下；原審卷第三宗第一二五頁以下
      ）、搜索扣押筆錄（見警原分局卷第三二頁以下）、查緝
      現場照片（見同上卷第六九頁）、如事實欄所載之第一級
      毒品海洛因、第二級毒品甲基安非他命、及現金等扣案可
      資為憑，被告乙○○販賣第一級毒品給丙○○、及販賣第
      二級毒品予丙○○、許順富、盧俊佑等人之犯罪事實，均
      堪認定。
五、查我國查緝毒品之施用或販賣，一向執法甚嚴，對於販賣毒
    品者尤科以死刑或無期徒刑之重度刑責，又販賣毒品既係違
    法行為，當非可公然為之，亦無公定價格，且容易分裝並增
    減份量，而每次買賣之價量，可能隨時依雙方關係深淺、資
    力、需求量及對行情之認知、來源是否充裕、查緝是否嚴謹
    、購買者被查獲時供述購買對象之可能風險之評估等情形，
    而異其標準，非可一概而論；販賣之利得，除被告坦承犯行
    或價量俱臻明確外，委難察得實情，販賣之人從價差或量差
    中牟利之方式雖異，其意圖營利之販賣行為則同一。兼以毒
    品量微價高，販賣者率有暴利可圖，茍非意圖販賣營利，一
    般人焉有可能甘冒重度刑責而販賣毒品。而如前述，被告甲○○係貪圖一百萬元之運送代價，而被告乙○○亦從中賺取
    差價（案發當日自許順富、盧俊佑、丙○○處收取十六萬九
    千元，僅轉交其中之十六萬元），至被告丁○○雖矢口否認
    犯行，惟其若非可從中牟利，當無不辭辛勞往返廈門、金門
    、臺灣本島等地，甘冒刑責以運送毒品並轉售他人之可能，
    足證被告丁○○、乙○○等人主觀上具有營利之意圖至明。
    綜上所述，被告丁○○、乙○○、甲○○之犯罪事證明確，
    犯行均堪予認定。
六、被告等行為後，原刑法第五十五條牽連犯及第五十六條連續
    犯之規定，業於九十四年二月二日修正公布刪除，並於九十
    五年七月一日施行，惟被告丁○○所犯，合於修正前刑法第
    五十五條牽連犯及修正前刑法第五十六條連續犯之規定；另
    被告乙○○所犯，亦合於修正前刑法第五十六條連續犯之規
    定（均如後述），其等二人之上開犯行，因行為後新法業已
    刪除牽連犯及連續犯之規定，此刪除雖非犯罪構成要件之變
    更，但顯已影響行為人刑罰之法律效果，自屬法律有變更，
    依新法第二條第一項規定，比較新、舊法結果，仍應適用較
    有利於其等二人之行為時法律即舊法論以牽連犯及連續犯（
    最高法院九十五年第八次刑事庭會議決議參照）。又海洛因
    、甲基安非他命係毒品危害防制條例第二條第二項第一、二
    款規定之第一級、第二級毒品，且係行政院依懲治走私條例
    公告之「管制物品項目及其數額」甲項第四款所列之管制進
    出口物品，不得非法販賣、私運，核被告等所為：
（一）被告丁○○所為，係犯毒品危害防制條例第四條第一項、
      第二項之運輸、販賣第一級、第二級毒品罪，及懲治走私
      條例第二條第一項之私運管制物品進口罪等罪。被告丁○○持有第一、二級毒品之低度行為，已分別被其運輸、販
      賣第一、二級毒品之高度行為所吸收，均不另論罪。被告
      丁○○以一行為運輸第一毒品與私運管制物品進口，及以
      一行為運輸第二毒品與私運管制物品進口，均屬一行為觸
      犯二罪名之想像競合犯，均應依據刑法第五十五條想像競
      合犯之規定，各從一重分依運輸第一級毒品罪、及運輸第
      一級毒品罪論處。又被告丁○○行為後，九十五年七月一
      日施刑之刑法雖已廢除修正前刑法第五十五條牽連犯及同
      法第五十六條連續犯之規定，惟被告丁○○上開開運輸第
      一、二級毒品之目的均在販賣，其既已完成私運入境後，
      復已著手販賣完成，就對於國人健康危害之程度而言，顯
      較諸單純運輸毒品之行為，與實害更為貼近，綜合前開情
      節以觀，自以販賣既遂之情節較重，則就其所犯之運輸第
      一、二級毒品罪及販賣第一、二級毒品罪，應合於修正前
      刑法第五十五條後段牽連犯之規定，應各從情節較重之販
      賣第一級、第二級毒品既遂罪處斷；又被告丁○○多次販
      賣第一級毒品之犯行，及多次販賣第二級毒品之犯行，其
      各自知犯罪時間緊接，方法相同，並各觸犯構成要件相同
      之罪名，顯皆係基於概括犯意為之，亦均合於修正前刑法
      第五十六條連續犯規定，應分別各論以一罪。此與現行刑
      法已廢除牽連犯與連續犯規定，致被告丁○○多次所犯應
      該個別論罪之情形相互比較，顯以適用修正前刑法牽連犯
      及連續犯之規定較有利於被告丁○○，則依據刑法第二條
      第一項前段規定，就被告丁○○上開所犯，自應適用修正
      前牽連犯與連續犯之規定如上所示，而分別依連續販賣第
      一、二級毒品之罪名處斷。而就適用修正前刑法法第五十
      六條連續犯之規定加重其刑部分，除法定刑中死刑、無期
      徒刑部分不得加重外，依法加重其刑。因被告丁○○上開
      所犯，有連續犯之裁判上一罪關係，故公訴人未起訴部分
      亦為起訴效所及，本院自應併予審判。再者，被告丁○○
      既有以一行為而同時販賣第一級毒品及第二級毒品之情形
      ，係一行為觸犯二罪名之想像競合犯，其上開犯行應依刑
      法第五十五條想像競合犯之規定，從一重依據連續販賣第
      一級毒品罪處斷。又就被告丁○○運輸第一、二級毒品之
      犯行，其與許順益、甲○○、鄭進勇、綽號「阿峰」之不
      詳姓名年籍成年男子間有犯意聯絡及行為分擔，應論以共
      同正犯；另就被告丁○○販賣第一、二級毒品之犯行，其
      與許順益及某不詳姓名年籍之成年男子間，亦有犯意聯絡
      及行為分擔，亦應論以共同正犯。
（二）核被告甲○○所為，係犯毒品危害防制條例第四條第一項
      之運輸第一級毒品罪、同條例第四條第二項之運輸第二級
      毒品罪、以及懲治走私條例第二條第一項之私運管制物品
      進口罪。至於被告甲○○為運輸第一、二級毒品而分別持
      有第一級毒品海洛因及第二級毒品甲基安非他命之低度行
      為，已分別被上開運輸第一、二級毒品之高度行為所吸收
      ，均不另論罪。又被告甲○○以一行為而犯運輸第一級毒
      品罪及私運管制物品進口罪部分，及被告甲○○以一行為
      而犯運輸第二級毒品罪及私運管制物品進口罪部分，均各
      屬以一行為觸犯二罪名之想像競合犯，應依據刑法第五十
      五條之規定，各論以運輸第一級毒品罪、及運輸第二級毒
      品罪。被告甲○○所犯之上開運輸第一級毒品罪、及運輸
      第二級毒品罪，其犯意各別，行為互殊，犯罪構成要件不
      同，應予以分論併罰。又就上開犯行之實施，被告甲○○
      與被告丁○○及許順益、鄭進勇、綽號「阿峰」之不詳姓
      名年籍成年男子間，有犯意聯絡及行為分擔，應論以共同
      正犯。又本案被告甲○○前曾於九十三年間，因違反毒品
      危害防制條例案件，經福建金門地方法院判處有期徒刑五
      月確定，於九十四年二月四日執行完畢，上開事實有臺灣
      臺中地方法院檢察署刑案查註紀錄表及本院被告全國前案
      紀錄表各一份在卷可據。被告甲○○在受上開有期徒刑之
      執行完畢之後，於五年以內再因故意而犯本案有期徒刑以
      上之上開二罪，不論依據修正前刑法第四十七條、或依據
      修正後即現行刑法第四十七條第一項之規定，均構成累犯
      ，對被告而言並無有利或不利之情形，自不生新舊法比較
      之問題，應逕依現行刑法第四十七條第一項，均論以累犯
      ，除法定刑中死刑、無期徒刑部分，不得加重外，餘均加
      重其刑。被告甲○○犯後坦承犯行，並主動供承上游供毒
      者，因而破獲，爰依毒品危害防制條例第十七條規定就其
      上揭運輸第一、二級毒品罪部分，均減輕其刑，並先加後
      減之。另被告甲○○於檢警人員未發覺其運輸第一級毒品
      之犯行前，主動自首藏放於金門之已運輸入國境待運送至
      臺灣本島之海洛因，應依修正前刑法第六十二條前段之規
      定，就其所犯運輸第一級毒品罪部分，遞減輕其刑，並先
      加後遞減輕之。又公訴人雖為被告甲○○請求適用刑法第
      五十九條規定，予以酌減其刑。惟按刑法第五十九條之酌
      量減輕其刑，必於犯罪之情狀可憫恕，在客觀上足以引起
      一般同情，認為即予宣告法定最低度刑期，猶嫌過重者，
      始有其適用，至於犯罪情節輕微僅可為法定刑內從輕量刑
      之標準，並非酌量減輕其刑之事由。查運輸、販賣毒品行
      為危害社會及國民健康至鉅，在客觀上並無情堪憫恕而得
      引起一般同情之情狀，且被告甲○○明知海洛因、甲基安
      非他命危害人體健康，影響家庭、社會治安至深且鉅，為
      牟一己私利，不惜違法犯禁，參與運輸、販賣毒品，甲○○為警查獲私運之毒品海洛因磚數量不少，若流入市面，
      助長毒品泛濫，毒害國人健康，難以估計，其犯行實不足
      以引起一般同情，本院審酌上情，認被告甲○○上揭犯行
      ，無刑法第五十九條之適用。另外，被告甲○○上開運輸
      第一級毒品之犯罪時間在九十六年四月二十四日之前，此
      部分既有自首，依據「中華民國九十六年罪犯減刑條例」
      第二條第一項第三款、第六條之規定，應再減其宣告刑二
      分之一。
（三）核被告乙○○所為，係犯毒品危害防制條例第四條第一項
      之販賣第一級毒品罪、及毒品危害防制條例第四條第二項
      之販賣第二級毒品罪。至於被告乙○○持有第一級毒品海
      洛因、第二級毒品甲基安非他命之低度行為，已分別被販
      賣第一級毒品海洛因、及販賣第二級毒品甲基安非他命之
      高度行為所吸收，均不另論罪。又被告乙○○行為後，九
      十五年七月一日修正施行之刑法雖已廢除原刑法第五十六
      條連續犯之規定，但被告乙○○多次販賣第一級毒品之行
      為、及多次販賣第二級毒品之犯行，均各自之犯罪時間緊
      接，方法相同，並各犯構成要件相同之罪名，顯皆係基於
      概括犯意反覆而為，均合於修正前刑法第五十六條連續犯
      之規定，而得各論以一罪，雖依據修正前刑法第五十六條
      連續犯規定得加重其刑至二分之一，但如不適用修正前刑
      法第五十六條連續犯之規定，被告乙○○多次販賣第一級
      毒品之犯行，及多次販賣第二級毒品之犯行，即各應分論
      併罰。比較上開修正前、後刑法之規定，自以適用修正前
      刑法第五十六條連續犯之規定對被告乙○○有利，則依據
      刑法第二條第一項前段之規定，被告乙○○多次販賣第一
      級毒品之犯行、及多次販賣第二級毒品之犯行，均各應適
      用修正前刑法第五十六條連續犯之規定，而各論以一罪，
      且除法定刑中死刑、無期徒刑部分不得加重外，餘均依法
      加重其刑。因被告乙○○上開犯行有連續犯之裁判上一罪
      關係，故未經起訴部分，亦為起訴效力所及，本院自應併
      予審判。又被告乙○○有以一行為而同時販賣第一級毒品
      及第二級毒品之情形，係一行為觸犯二罪名之想像競合犯
      ，其上開犯行應依刑法第五十五條想像競合犯之規定，從
      一重依據連續販賣第一級毒品罪處斷。又就上開犯行之實
      施，被告乙○○與王賜暖二人之間，有犯意聯絡及行為分
      擔，應論以共同正犯。另外，本案被告乙○○為圖利益而
      販賣毒品海洛因，戕害國民健康、助長施用毒品惡習，所
      為固屬非是，但本案被告乙○○販賣第一級毒品海洛因之
      數量不多（販賣第二級毒品之對象亦僅三人）其惡性與犯
      罪情節及所生危害，尚與大量走私進口或長期販賣毒品之
      「大盤」、「中盤」毒販，存有差異，倘概科以法定本刑
      之死刑、無期徒刑，尚屬情輕法重，猶嫌過苛，且難謂符
      合罪刑相當性及比例原則，本院衡其犯罪情狀，認被告乙○○就販賣第一級毒品犯行縱科處無期徒刑，在客觀上仍
      足以引起一般人同情，爰依刑法第五十九條、修正前刑法
      第六十四條、第六十五條之規定，酌量減輕其刑。
七、原審判決就被告丁○○、甲○○、乙○○等人上開所犯予以
    論罪科刑，固屬有見，惟原審判決就被告丁○○、乙○○部
    分，既均同認其等有同時販賣海洛因及甲基安非他命之情形
    ，卻未適用想像競合犯之規定從一重論處，而予以分論併罰
    ，此部分尚有可議。又行動電話ＳＩＭ卡依據行動電話承租
    人與電信公司之定型化契約，其所有權仍屬電信公司所有，
    原審判決誤為沒收之宣告，此部分亦有未合。再者，依毒品
    危害防制條例第十八條第一項規定，得諭知沒收並銷燬之者
    ，以查獲之毒品及專供製造或施用毒品之器具為限，並不及
    於毒品之外包裝，而毒品外包裝係用於包裹毒品，防其裸露
    、潮濕，便於攜帶販賣，為供販賣毒品所用之物，苟屬被告
    或共犯所有者，應依毒品危害防制條例第十九條第一項之規
    定宣告沒收之，方屬適法，原判決諭知扣案之毒品空包裝亦
    一併沒收並銷燬，此部分亦有未合。另外，原審判決就被告
    甲○○運輸第一級毒品部分，未及適用「中華民國九十六年
    罪犯減刑條例」之相關規定予以減刑，此部分亦有可議。是
    本案被告等提起上訴，被告丁○○否認犯罪，被告甲○○指
    摘原判決量刑重，被告乙○○否認有販賣第一級毒品之犯行
    ，雖俱無理由，惟原審判決既有上述可議之處，自無可維持
    ，應由本院將原判決關於關於被告丁○○、乙○○部分，暨
    關於被告甲○○運輸第一、二級毒品部分，均予以撤銷改判
    。爰審酌(1)被告丁○○為本案主謀之一，且為毒品上游，自
    大陸地區走私大量毒品來臺戕害國人健康，犯後猶飾詞企圖
    脫罪，毫無悔意，態度不佳。(2)被告甲○○運輸毒品以供他
    人販賣，戕害國人身心健康至鉅，惟犯後於偵查中坦承犯行
    ，並主動供承上游供毒者，十分有悔意，嗣更主動自首藏放
    於金門之海洛因，避免大量毒品再度流入市面，對防止重大
    犯罪危害社會治安之重要性及公共利益等事項多有助力。(3)
    被告乙○○己身已受毒害，竟仍不知悔改而販售與他人以圖
    利，並利用無知之王賜暖四處販毒，造成社會國家極大之損
    害，惟犯後坦承部分犯行，態度尚稱良好等一切情狀，分別
    量處刑罰如主文第二、三、四項所示。被告丁○○判處無期
    徒刑部分，並依法宣告褫奪公權終身。另外，被告甲○○運
    輸第一級毒品部分，並依據「中華民國九十六年罪犯減刑條
    例」之規定予以減刑，所犯二罪並依法定其應執行刑為五年
    四月。
八、扣案物品部分：
（一）扣案之第一級毒品　海洛因（其中二塊合計淨重六九五．
      一九公克，其中一包淨重三七．四三公克；其中一大包，
      已分裝成九小包，合計淨重三三六．三○公克；其中一包
      淨重二二．二五公克，其中四包合計淨重六○．七一公克
      ）；第二級毒品甲基安非他命二十三包（標示Ａ１號一包
      ，驗餘重三四．五六公克；標示Ａ２至Ａ２３號二十二包
      ，驗前總毛重七八七．○○公克，應扣除包裝塑膠袋重四
      五．九○公克，其中Ａ２１號一包，驗餘重三六．五二公
      克），應依毒品危害防制條例第十八條第一項前段之規定
      ，宣告沒收銷燬之。
（二）扣案之扣案之第一級毒品海洛因空包裝（其中二塊空包裝
      總重一五．六○公克；另一空包裝重一．九七公克；其中
      一大包，已分裝成九小包，合計空包裝重八．二六公克；
      其中一包空包裝重一．○六公克；其中四包空包裝重三．
      ○一公克）、第二級毒品甲基安非他命二十三包包裝塑膠
      袋（標示Ａ１號包裝塑膠袋重一．七○公克，標示Ａ２至
      Ａ２３號包裝塑膠袋總重四五．九○公克）、分裝夾鍊袋
      三大包、海洛因磚壓縮模具一組、紅高梁貢糖包裝紙箱一
      紙（內含塑膠袋壹個）、門號0000000000號行
      動電話一支（不含ＳＩＭ卡）、不詳門號行動電話三支、
      立榮航空貨物封籤一張，分別為被告丁○○、甲○○、及
      共同被告鄭進勇、王賜暖等人所有並供犯罪所用之物；門
      號0000000000號、0000000000號行
      動電話各一支（均不含ＳＩＭ卡）分別為被告乙○○及共
      同被告王賜暖二人所有並供其等二人販入或賣出毒品毒品
      犯罪所用之物，業據其等二人於偵查中供述在卷，應依毒
      品危害防制條例第十九條第一項之規定宣告沒收。此部分
      既已扣案，爰不另為如全部或一部不能沒收時，追徵其價
      額之諭知。
（三）被告丁○○與許順益及姓名年籍不詳之成年人，共同販賣
      第一、二級毒品所得八十九萬元，被告乙○○與共同被告
      王賜暖共同販賣第一、二級毒品所得共計二十一萬元，均
      應依毒品危害防制條例第十九條第一項之規定予以宣告沒
      收，如全部或一部不能沒收時，以其財產抵償之。
（四）其餘扣案之甲基安非他命吸食器一組，甲基安非他命一包
      （毛重○．六公克），顯係被告甲○○所有供施用甲基安
      非他命所用，與販毒行為無關，自應於他案施用毒品案件
      中宣告沒收及沒收銷燬之。另扣自被告乙○○及丁○○之
      私人帳冊各一本，自同案被告王賜暖處扣得之現金十一萬
      二百元，被告甲○○處扣得之十二萬九千元，被告乙○○
      身上查獲之十五萬三百元，並無證據證明與被告等人販賣
      毒品有關，爰均不予宣告沒收。另被告丁○○用以分裝海
      洛因之電子磅秤，未據扣案，且無證據尚存在，為免將來
      執行困難，爰不予宣告沒收。另0000000000號
      行動電話係王賜暖之母親所有，業據被告乙○○於偵查中
      供述在卷，不為沒收之宣告。
九、公訴意旨另以：（１）被告丁○○自九十四年九月、十月間
    某日起至同年十二月九日前止，在臺中市○○路等地，以每
    包十五萬至十八萬不等價格售予被告乙○○超過二次以上，
    二十次以上之海洛因；（２）被告丁○○自九十四年九月、
    十月間某日起至同年十二月九日前止，在國道一號西螺休息
    站，以甲基安非他命每包五萬元至七萬元不等價格，售予被
    告乙○○一次3包，得款至少十五萬元；（３）被告乙○○
    與同案被告王賜暖二人自九十四年九月、十月間某日起至同
    年十二月九日前止，在臺中縣豐原市○○里○○路一三四
    巷十六弄八號等地，以毒品海洛因每包一千元至三千元不等
    價格，售予綽號「三哥」、「阿桐」等成年男子至少二十次
    以上，得款至少二萬元；因認被告丁○○、乙○○上開所為
    ，亦分犯販賣第一、二級毒品罪。經查：公訴人認被告丁○○、乙○○另涉犯上開罪嫌，無非係以同案被告王賜暖於警
    詢、偵查中之陳述及證述內容為據。然而，同案王賜暖對於
    此部分雖曾供述在卷，然關於在西螺休息站時，被告乙○○
    下車購得何物、向何人購得，其於原審作證時，皆語焉不詳
    ，惟其於原審證述時可明確陳稱在向上路某處被告乙○○向
    被告丁○○購毒之次數為二次，金額共計三十三萬元，是其
    餘之毒品交易時地，是否屬實，即堪置疑。另其於偵查中關
    於被告乙○○如何售予綽號「三哥」、「阿桐」等成年男子
    毒品甲基安非他命部分，亦未能詳細指明，而於原審證述時
    ，或稱其未下車、或稱被告乙○○將其載返家中後自行外出
    ，而未目睹。據上，自不能僅以同案被告王賜暖於警詢、偵
    查中之模糊不清供述，即遽認被告丁○○、乙○○另涉犯有
    上開犯行。此外，復查無其他積極事證，足以證明被告丁○○、乙○○有為上揭部分之犯行，被告丁○○、乙○○等人
    此部分犯罪嫌疑不足，因公訴人認被告丁○○、乙○○前開
    犯行與本案前揭論罪科刑部分有連續犯之裁判上一罪關係，
    爰不另為無罪之諭知。又公訴人另又指訴被告丁○○於九十
    四年十二月九日晚上九時之後，除出售三包甲基安非他命給
    被告乙○○之外，另又有出售一包毛重三六．三公克（即經
    鑑定淨重三四．六一公克，包裝塑膠袋重一．七○公克）之
    甲基安非他命部分，此部分應係被告乙○○向被告丁○○以
    十六萬元販入三包甲基安非他命，並販賣給丙○○等三人之
    後所剩，其理由已如上述。因公訴人認此部分與被告丁○○
    上開犯行與本案前揭論罪科刑部分有連續犯之裁判上一罪關
    係，爰亦不就此部分另為無罪之諭知。
十、據上論斷，應依刑事訴訟法第三百六十九條第一項前段、第
    三百六十四條、第二百九十九條第一項前段，毒品危害防制
    條例第四條第一項、第二項、第十七條、第十八條第一項、
    第十九條第一項，懲治走私條例第二條第一項、刑法第二條
    第一項前段、第十一條、第二十八條、修正前刑法第五十六
    條、第五十五條（牽連犯）、刑法第五十五條（想像競合犯
    ）、第四十七條、第五十九條、第三十七條第一項、修正前
    刑法第五十一條第五款、刑法第三十八條第一項第二款、中
    華民國九十六年罪犯減刑條例第二條第一項第三款、第六條
    、第七條、第十一條，判決如主文。
本案經檢察官王寧懷到庭執行職務。
中　　華　　民　　國　　96　　年　　7 　　月　　25　　日
            刑事第三庭    審判長法　官　王  增  瑜
                                法　官  梁  堯  銘
                                法　官  廖  柏  基
上列正本證明與原本無異。
如不服本判決應於收受送達後十日內向本院提出上訴書狀，其未
述上訴之理由者並得於提起上訴後十日內向本院補提理由書（
須按他造當事人之人數附繕本）。
                                書記官  王  麗  英
中　　華　　民　　國　　96　　年　　7 　　月　　25　　日
附錄本案論罪科刑法條：
毒品危害防制條例第四條第一、二項：
製造、運輸、販賣第一級毒品者，處死刑或無期徒刑；處無期徒
刑者，得併科新臺幣一千萬元以下罰金。
製造、運輸、販賣第二級毒品者，處無期徒刑或七年以上有期徒
刑，得併科新臺幣七百萬元以下罰金。
